最　高　行　政　法　院　裁　定　　　　　　　　　　九十三年度裁字第二六九號
　　上　訴　人　乙○○○
　　被 上訴 人　財政部臺北市國稅局
　　代　表　人　甲○○
右當事人間因綜合所得稅事件，上訴人對於中華民國九十一年十二月二十五日臺北高
等行政法院九十年度訴字第七○三九號判決，提起上訴。本院裁定如左：
　　主　文
上訴駁回。
上訴審訴訟費用由上訴人負擔。
　　理　由
一、按對於高等行政法院判決上訴，非以其違背法令為理由，不得為之，行政訴訟法
    第二百四十二條定有明文。是對於高等行政法院判決上訴，若未具體說明原判決
    違背何項法令、不適用或如何適用不當之具體情事，即非主張原判決違背法令以
    為上訴理由，其上訴不應准許。
二、本件上訴意旨略以：（一）上訴人民國（下同）八十七年度有營利、利息及租賃
    所得計新臺幣（下同）一、三八六、二六二元，已超過當年度規定之免稅額、標
    準扣除額之合計數，未依行為時所得稅法第七十一條規定辦理結算申報，案經被
    上訴人查獲，依查得資料核定綜合所得總額一、三八六、二六二元，淨額為一、
    ○○一、二六二元，應補徵稅額七○、一○一元，並依所得稅法第一百十條第二
    項規定，按所漏稅額分別處○．四倍（營利，利息及已扣繳之租賃所得部分）及
    一倍（非扣繳之租賃所得）之罰鍰計三六、七○○元。上訴人對被上訴人核定其
    漏報利息所得八五一、三五二元及罰鍰兩項不服，申經復查結果未獲變更，遂循
    序提起本件行政訴訟。（二）按依法令規定具有強制性質儲蓄存款之利息、人身
    保險、勞工保險及軍公教保險之保險給付之養老金免納所得稅，行為時所得稅法
    第四條第一項第六款、第七款定有明文。被上訴人所謂漏報利息所得八五一、三
    五二元，是上訴人依基隆市政府之強制命令存入之儲蓄存款利息，與一般存款不
    同，是全數免稅的。上訴人所屬學校教職員一次退休金證明書，可證明本款項是
    具有強制性質的儲蓄存款利息。更何況此係國稅並非地方稅，被上訴人無權稽查
    。（三）依所得稅法第八十九條，扣繳義務人履行扣繳責任，而有行蹤不明或其
    他情事，致無從追究者，稽徵機關得逕向納稅義務人徵收之。今扣繳義務人尚在
    ，可見被上訴人違法並踰越權限。執行扣繳機構臺灣銀行依規定將免稅扣繳憑單
    送給上訴人，被上訴人竟故意違法，剝奪上訴人權利。請廢棄原判決，並撤銷原
    處分及訴願決定等語。經查上訴人並未具體說明原判決違背何項法令、不適用或
    如何適用不當之具體情事，依前開規定及說明，上訴人即非主張原判決違背法令
    以為上訴理由，其上訴為不合法，應予駁回。
三、依行政訴訟法第二百四十九條第一項前段、第一百零四條、民事訴訟法第九十五
    條、第七十八條，裁定如主文。
中　　華　　民　　國　　九十三　　　年　　　三　　　　月　　　十一　　　日
                    最 高 行 政 法 院  第 四 庭
                                審 判 長 法  官　　　徐　樹　海
                                         法  官      鄭  淑  貞
                                         法  官　　　高　啟　燦
                                         法  官　　　吳　錦　龍
                                         法  官　　　林　茂　權
右  正  本  證  明  與  原  本  無  異
　　　　　　　　　　　　　　　　　　　　 法院書記官　莊  俊  亨
中　　華　　民　　國　　九十三　　　年　　　三　　　　月　　　十二　　　日
